【裁判字號】    89,上訴,386
【裁判日期】    890428
【裁判案由】    違反槍彈藥刀械管制條例
【裁判全文】
臺灣高等法院高雄分院刑事判決          八十九年度上訴字第三八六號
    上  訴  人  台灣澎湖地方法院檢察署檢察官
    被      告  乙○○
                甲○○
右上訴人因被告違反槍彈藥刀械管制條例案件，不服臺灣澎湖地方法院八十九年度
訴字第四號中華民國八十九年二月十日第一審判決（起訴案號：臺灣澎湖地方法院檢
察署八十八年度偵字第六四八、七０七號），提起上訴，本院判決如左：
      主      文
上訴駁回。
      理      由
一、本案經本院審理結果，認原審以不能証明被告乙○○、甲○○犯罪，諭知均無罪
    判決，核無不當，應予維持，並引用原審判決書所記載之理由。
二、檢察官上訴意旨雖又指稱：扣案之魚槍經鑑定結果，具有殺傷力，有鑑定通知書
    可証，被告甲○○雖提出自衛槍枝執照，但無法証明即係扣押魚槍之執照，故亦
    無法証明本案魚槍為合法，又扣案之魚槍，並無銹蝕或磨刮痕跡，其槍身已遭更
    換，該魚槍屬改造之非法魚槍，原審未顧及此，尚有未洽等情。
三、惟查，被告乙○○於八十八年一月一日領有槍身號碼「ＢＣｏ千７」號自衛槍枝
    執照，有該執照影本附警卷可稽。據被告乙○○及甲○○均辯稱扣案之魚槍，即
    係乙○○領有執照之自衛槍枝，已使用二年，槍枝號碼因海水腐蝕及物體磨擦，
    而無法辨識等語。檢察官於偵查中，經勘驗扣案魚槍，亦認槍身號碼已經腐蝕，
    無法辨認，有該勘驗筆錄可稽（偵查卷第八頁）。本院審理時，再勘驗扣案魚槍
    ，其槍身號碼，確已磨蝕而無法辨識，有審判筆錄足憑。是被告等所辯，尚非無
    據。此外，又查無確切証據可資認定扣案魚槍非領有執照之自衛魚槍。上訴意旨
    未能舉証証明扣案魚槍非領有執照之魚槍，徒然爭執被告等持有改造之非法魚槍
    ，而指摘原判決不當，為為理由，應予駁回。
據上論斷，應依刑事訴訟法第三百六十八條，第三百七十三條，判決如主文。
本案經檢察官張其主到庭執行職務。
中    華    民    國     八十九     年       四       月     二十八     日
                              臺灣高等法院高雄分院刑事第九庭
            審判長法官  張明松
                                        法官  張盛喜
                                        法官  洪慶鐘
右正本證明與原本無異。
如不服本判決，應於判決送達後十日內向本院提出上訴狀，其未述理由者並應於提
出上訴狀後十日內向本院補提理由書（應附繕本)。
                                      書記官  陳金卿
中    華    民    國     八十九     年       五       月       一       日
                                                                        Ｇ
臺 灣 澎 湖 地 方 法 院 刑 事 判 決                   八十九年度訴字第四號
    公  訴  人  臺灣澎湖地方法院檢察署檢察官
    被      告  乙○○  女  四十七歲（民國○○○年○○月○日生）
                        住：澎湖縣馬公市○○路三七巷五號
                        身分證統一編號：Ｘ二二七五五一七號
    被      告  甲○○  男  四十七歲（民國○○○年○月○日生）
                        住：澎湖縣馬公市○○路三七巷五號
                        身分證統一編號：Ｚ000000000號
右列被告因違反槍砲彈藥刀械管制條例案件，經檢察官聲請簡易判決處刑（八十八年
度偵字第六四八、七０七號），本院適用通常程序，判決如左：
    主  文
乙○○、甲○○均無罪。
    理  由
一、公訴意旨略以：被告乙○○與甲○○基於犯意之聯絡，自民國八十六年間起，未
    經許可，於甲○○之「雅舍小品」漁船上，共同持有經主管機關公告管制具有殺
    傷力之魚槍一支（含魚鏢三支），供乙○○潛水捕魚之用，嗣於八十八年十一月
    十四日十六時二十分許，為警查獲，因認被告乙○○與甲○○共同涉犯槍砲彈藥
    刀械管制條例第九條第三項之未經許可無故持有魚槍罪嫌。
二、按犯罪事實應依證據認定之，無證據不得推定其犯罪事實；不能證明被告犯罪者
    ，應諭知無罪之判決，刑事訴訟法第一百五十四條、第三百零一條第一項定有明
    文。又認定不利於被告之事實，須依積極證據，苟積極證據不足為不利於被告事
    實之認定時，即應為有利於被告之認定（最高法院三十年上字第八一六號判例參
    照）。本件公訴人認被告乙○○、甲○○等二人共同涉犯槍砲彈藥刀械管制條例
    第九條第三項之未經許可無故持有魚槍罪嫌，無非以被告乙○○所提出之自衛槍
    枝執照，無法證明即屬本案警方臨檢時所扣得魚槍之執照，及該魚槍經送鑑定結
    果，認具有殺傷力為其論據。訊據被告乙○○、甲○○等二人均堅決否認有未經
    許可持有魚槍之犯行，被告乙○○辯稱：該魚槍是伊八十六年間所購，有使用執
    照，魚槍執照上之發照日期為八十八年一月一日，是因為魚槍每年都要換照，而
    魚槍槍身上槍號「ＢＣ０４７」，因為已使用二年，經海水腐蝕及物體摩擦，已
    無法辯識等語。被告甲○○則辯稱：該魚槍係乙○○所有，伊等二人是夫妻，所
    以魚槍置於伊船上應該是合情合理等語。
三、經查：被告乙○○確於八十六年間購買槍身號碼「ＢＣ０４７」之魚槍一支並向
    澎湖縣警察局馬公分局請領自衛槍枝執照，並於八十八年一月間向澎湖縣警察局
    馬公分局申請換照，且提供該魚槍供拍照存檔等情，業經本院函詢該分局查證屬
    實，有該分局八十九年一月二十五日馬公分四字第二五０一四號函及所附之自衛
    槍枝執照申請書、照片附卷可稽，並有本院公務電話紀錄及內政部自衛槍枝執照
    （以上均為影本）在卷可憑。依上開照片所示，該魚槍槍身為黑色，與本件扣案
    之魚槍顏色吻合，而扣案之魚槍經本院當庭勘驗結果，槍身上槍枝號碼烙印處確
    已銹蝕、磨刮無法辨識，有本院八十九年一月二十日訊問筆錄在卷可按。是被告
    乙○○既依法定程序請、換領槍號「ＢＣ０４７」魚槍之自衛槍枝執照，在無積
    極證據證明被告乙○○所有之扣案魚槍非上開槍號「ＢＣ０４７」魚槍之情況下
    ，自不得遽論其涉有未經許可無故持有魚槍之罪行。再者，被告乙○○、甲○○
    二人為同財共居之夫妻，而魚槍又係用於水產動物之捕獵，是被告乙○○將其置
    於其夫即被告甲○○所有之「雅舍小品」船上，顯亦合情合理。此外，復查無其
    他積極證據證明被告乙○○、甲○○二人有何共同未經許可無故持有魚槍之犯行
    ，揆諸首揭法條及判例要旨，自應為被告乙○○、甲○○均無罪之諭知。
據上論斷，應依刑事訴訟法第四百五十二條、第三百零一條第一項，判決如主文。
中    華    民    國      八十九        年      二      月      十      日
                            臺 灣 澎 湖 地 方 法 院 刑 事 庭
                                  法      官  吳    宏    榮
右正本證明與原本無異。
如不服本判決，應於判決送達後十日內，向本院提出上訴狀（須附繕本）。
中    華    民    國      八十九        年      二      月     十一     日
                             書  記  官  林    德    盛


司法院資訊處製作；財團法人民間司法改革基金會備份。
